【裁判字號】    98,易,1222
【裁判日期】    981216
【裁判案由】    竊盜
【裁判全文】
臺灣高雄地方法院刑事判決              98年度易字第1222號
公  訴  人  臺灣高雄地方法院檢察署檢察官
被      告  丙○○
                    （現於臺灣高雄第二監獄受刑中）
上列被告因竊盜案件，經檢察官提起公訴（98年度偵字第25774
號），本院判決如下：
    主  文
丙○○犯竊盜未遂罪，累犯，處有期徒刑肆月，如易科罰金，以
新臺幣壹仟元折算壹日。
    事  實
一、丙○○前因竊盜罪，經臺灣高等法院高雄分院以94年度上易
    字第790 號判處有期徒刑1 年4 月，並宣告刑前強制工作3
    年確定，又上開有期徒刑1 年4 月後經減刑為有期徒刑8 月
    ，於民國97年2 月22日縮刑期滿執行完畢。詎其猶不知悔改
    ，竟意圖為自己不法之所有，於98年7 月2 日15時10分許，
    騎乘車牌號碼XTS －350 號重型機車至高雄縣甲○鄉○○村
    ○○○街106 巷6 號前，並隨即拿出小型撈漁網1 支（未扣
    案），著手竊取乙○○所有置於住處門前造景魚缸內之白子
    孔雀魚，惟因乙○○之夫自屋內朝門口步出並打開住處大門
    ，丙○○立即騎乘機車逃逸，致未得逞。嗣因丙○○上開行
    為被乙○○所裝設之監視器拍攝錄影，經乙○○報警循線查
    獲。
二、案經乙○○訴由高雄縣政府警察局甲○分局報請臺灣高雄地
    方法院檢察署檢察官起訴。
    理  由
壹、證據能力之認定：
一、按被告以外之人於審判外之言詞或書面陳述，除法律有規定
    者外，不得作為證據；又被告以外之人於審判外之陳述，雖
    不符刑事訴訟法第159 條之1 至第159 條之4 之規定，而經
    當事人於審判程序同意作為證據，法院審酌該言詞陳述或書
    面陳述作成時之情況，認為適當者，亦得為證據；當事人、
    代理人或辯護人於法院調查證據時，知有第159 條第1 項不
    得為證據之情形，而未於言詞辯論終結前聲明異議者，視為
    有前項之同意。刑事訴訟法第159 條第1 項、第159 條之5
    定有明文。
二、經查，證人即告訴人乙○○於警詢之陳述，為被告以外之人
    於審判外之陳述，被告已爭執證據能力，且與證人乙○○於
    本院審理時之證述大致相符，衡諸刑事訴訟法第159 條第1
    項規定，不得作為證據，故本判決未引用證人乙○○警詢中
    之證述作為證據，先予敘明。又本判決所引用之各項證據資
    料，其屬於被告以外之人於審判外之陳述者，均據本院於調
    查證據程序逐一提示並告以要旨，檢察官、被告均知該等證
    據為被告以外之人之審判外陳述，已表示同意作為證據（見
    院一卷第21頁）及未於言詞辯論終結前聲明異議，本院審酌
    上開證據作成時之情況，亦無不當取供等情形，認為以之作
    為本案之證據亦屬適當，依刑事訴訟法第159 條之5 規定，
    應有證據能力。
貳、實體方面：
一、上揭犯罪事實，業據被告丙○○於本院審理時坦承：我當天
    有騎車到高雄縣甲○鄉○○村○○○街106 巷6 號前，我有
    拿漁網去撈魚，我承認我有竊盜犯意，但是沒有偷到魚等情
    不諱（見院一卷第20頁、院二卷第35、36頁），並有車籍查
    詢－基本資料詳細畫面1 紙（見警卷第7 頁）、監視器翻拍
    照片4 幀（見警卷第10、11頁）、本院98年12月2 日勘驗筆
    錄1 份在卷可稽（見院二卷第38、39頁）。至公訴人雖認：
    被告當日已竊得白子孔雀魚共計10隻，得手後逃逸云云。惟
    查，觀證人即告訴人乙○○於本院審理時之證述（見院二卷
    第29至32頁），其係於發現被告竊盜後之隔日上午於餵食飼
    料時，點算浮在水面吃飼料之白子孔雀魚數目，據此計算魚
    缸內短少約10隻白子孔雀魚，並未將魚缸的水清除逐一清點
    ，是告訴人上開計算魚缸內白子孔雀魚數目之方法，自非絕
    對正確無誤。再經本院當庭播放案發當日監視光碟，被告於
    98年7 月2 日（監視器上所載15時25分係因久未調整愈走愈
    快而較正確時間為快，正確時間應為15時10分許，附此敘明
    ），固有騎乘機車到告訴人乙○○位於高雄縣甲○鄉○○村
    ○○○街106 巷6 號住處前，並隨即持小型漁網1 支，著手
    開始撈取告訴人上開住處門前造景魚缸內之魚，並於告訴人
    乙○○之夫自屋內朝門口步出並打開住處大門時，被告立即
    騎乘機車逃逸等情，然經詳加審視監視器拍攝內容，並無證
    據足以證明被告於案發當日有竊得白子孔雀魚，有本院98年
    12月2 日本院勘驗筆錄1 份在卷可佐（見院二卷第38頁），
    且證人乙○○於本院審理時經觀看監視光碟內容後亦證稱：
    我看不出來被告有偷走白子孔雀魚等語（見院二卷第31頁）
    ，則本案既無確切證據足證被告有竊得白子孔雀魚10隻，從
    而，被告辯稱：我承認我有竊盜犯意，但是沒有偷到魚等語
    ，即非不足採信，公訴人上開所指：被告當日已竊得白子孔
    雀魚共計10隻，得手後逃逸等語，尚乏確切證據足證，本院
    自難採信。綜上所述，本案事證明確，被告有事實欄所載竊
    盜未遂犯行堪以認定，應予依法論科。
二、核被告所為，係犯刑法第320 條第3 項、第1 項之竊盜未遂
    罪。被告已著手竊盜犯罪行為之實行，而未至竊得財物之結
    果，為未遂犯，爰依刑法第25條第2 項規定減輕其刑。又查
    被告前因竊盜罪，經臺灣高等法院高雄分院以94年度上易字
    第790 號判處有期徒刑1 年4 月，並宣告刑前強制工作3 年
    確定，且上開有期徒刑1 年4 月後經減刑為有期徒刑8 月，
    於97年2 月22日縮刑期滿執行完畢，有臺灣高等法院被告前
    案紀錄表1 份在卷可按，其受有期徒刑之執行完畢，5 年以
    內再犯有期徒刑以上之罪，為累犯，依法加重其刑。被告上
    開所犯竊盜未遂罪犯行，有刑之加重及減輕事由，依法先加
    後減之。又本案被告並未竊得白子孔雀魚，所犯為竊盜未遂
    罪，已如前述，公訴人起訴意旨認被告已竊得白子孔雀魚共
    計10隻，容有未洽，另行為既遂、未遂係屬犯罪狀態之不同
    ，而非處罰之獨立規定，故本院亦無變更起訴法條之必要，
    均附此敘明。茲審酌被告曾有竊盜等罪前科，並因竊盜罪而
    經法院判刑及宣告強制工作，其猶不思正途以獲取所需，竟
    又率爾著手竊取告訴人所有之白子孔雀魚，所為自應受相當
    刑事處罰，另衡以被告所欲竊取之白子孔雀魚價值微薄，被
    告犯後於本院審理過程中最後已坦承犯行及其犯罪之動機、
    目的、手段、智識程度、生活狀況等一切情狀，認公訴人於
    本案求處之刑，稍屬過高，爰酌情量處如主文所示之刑，並
    諭知如主文所示之易科罰金折算標準，以資懲儆。另檢察官
    雖請求依竊盜犯贓物犯保安處分條例第3 條第1 項之規定，
    令被告入勞動場所強制工作，惟被告於本案僅犯有1 次竊盜
    未遂犯行，且依被告犯罪之情節等所科處之刑未達1 年以上
    ，則依同條例第2 條第4 項規定，已無適用竊盜犯贓物犯保
    安處分條例規定宣付保安處分之餘地，故本院爰不為強制工
    作之宣告，附此敘明。
據上論斷，應依刑事訴訟法第299 條第1 項前段，刑法第320 條
第3 項、第1 項、第25條第2 項、第47條第1 項、第41條第1 項
前段，刑法施行法第1 條之1 ，判決如主文。
本案經檢察官丁○○、蕭擁溱到庭執行職務。
中    華    民    國    98    年    12    月    16    日
                  刑事第五庭  法  官  林永村
以上正本證明與原本無異。
如不服本判決，應於判決送達後10日內，向本院提出上訴狀。
中    華    民    國    98    年    12    月    16    日
                              書記官  王珮樺
附錄本案論罪科刑之法條
中華民國刑法第320條
(普通竊盜罪、竊佔罪)
意圖為自己或第三人不法之所有，而竊取他人之動產者，為竊盜
罪，處5 年以下有期徒刑、拘役或500 元以下罰金。
意圖為自己或第三人不法之利益，而竊佔他人之不動產者，依前
項之規定處斷。
前二項之未遂犯罰之。


司法院資訊處製作；財團法人民間司法改革基金會備份。
